臺灣板橋地方法院刑事裁定　　　　　　　96年度聲字第2853號
聲明異議人
即　受刑人　甲○○
　　　　　　　　　　（現在臺灣臺北監獄臺北分監執行中）
上列聲明異議人即受刑人因竊盜案件（本院96年度簡字第4014號
），以臺灣板橋地方法院檢察署檢察官96年度執字第9182號執行
之指揮為不當，向本院聲明異議，本院裁定如下：
    主    文
異議駁回。
    理    由
一、本件聲明異議意旨略以：受刑人甲○○因竊盜案件經本院判
    處有期徒刑3 月，如易科罰金，以新臺幣1000元折算1 日確
    定，檢察官不准受刑人易科罰金之聲請，而以96年度執字第
    9182號執行指揮書將受刑人發監執行。惟受刑人心中深深自
    責，後悔不已，於偵審過程，身心已受前熬，爰請考量受刑
    人長期受憂鬱性精神官能症之苦，須服藥門診追蹤治療，且
    本案非受刑人預謀犯案，受刑人認上揭檢察官執行之指揮為
    不當，為此聲明異議云云。
二、按受刑人或其法定代理人或配偶以檢察官執行之指揮為不當
    者，得向諭知該裁判之法院聲明異議，刑事訴訟法第484 條
    定有明文。次按刑法第41條第1 項規定，犯最重本刑為5 年
    以下有期徒刑以下之刑之罪，而受6 個月以下有期徒刑或拘
    役之宣告者，得易科罰金。但確因不執行所宣告之刑，難收
    矯正之效，或難以維持法秩序者，不在此限。準此，有期徒
    刑或拘役得易科罰金之案件，法院所諭知者，僅係如易科罰
    金之折算標準而已，至於是否准予易科罰金，係賦予執行檢
    察官視個案具體情形，依前開法律規定得予裁量之權能，亦
    即執行檢察官得考量受刑人如不接受有期徒刑或拘役之執行
    ，是否難收矯正之效，或難以維持法秩序，以作為其裁量是
    否准予易科罰金之憑據，非謂受刑人一有身體、教育、職業
    、家庭等事由，或暫時無法執行，執行檢察官即應准予易科
    罰金。
三、經查：
  (一)、受刑人甲○○因犯刑法第320 條第1 項之竊盜罪，經本院
      於96年7 月30日以96年度簡字第4014號判決處有期徒刑3
      月，如易科罰金，以新臺幣1000元折算1 日，於96年8 月
      27日確定在案，受刑人於96年10月4 日入監，現於臺灣臺
      北監獄臺北分監執行中，此有上開判決書、臺灣高等法院
      被告前案紀錄表及臺灣板橋地方法院檢察署96年執（丑）
      字第9182號檢察官執行指揮書各1 件在卷可考。又指揮執
      行受刑人刑罰之臺灣板橋地方法院檢察署檢察官認為受刑
      人之四肢及身心狀態並無刑事訴訟法第467 條規定及不能
      自理生活之情事，其入監執行並無困難，且受刑人自87年
      起曾9 次犯竊盜罪，且於95年及96年各犯1 次，分別經法
      院判處拘役30日及50日，經易科罰金執行完畢後，旋又再
      犯本件竊盜案件，顯見被告為竊盜慣犯，若不執行所宣告
      之徒刑，不足以收矯正之效，亦無法維持法律秩序，乃於
      96年10月4 日以96年度執字第9182號命令駁回受刑人易科
      罰金之聲請，亦有該命令1 紙在卷可稽。
  (二)、查受刑人甲○○曾於78年間因竊盜案件，經臺灣臺北地方
      法院以79年度易字196 號判決處有期徒刑10月，緩刑4 年
      確定；又於81年間因竊盜案件，經臺灣臺北地方法院以81
      年度易字第7954號判決處罰金銀元5000元確定，於82年2
      月9 日執行完畢；又於84年間因竊盜案件，經臺灣士林地
      方法院判決處拘役55日確定，嗣經臺灣高等法院判決駁回
      上訴確定，於86年12月30日執行完畢；再於87年間因竊盜
      案件，經臺灣臺北地方法院以87年度北簡字第637 號判決
      處有期徒刑3 月，緩刑5 年確定，嗣緩刑經撤銷，於93年
      3 月30日易科罰金執行完畢；復於89年間因竊盜案，經臺
      灣高等法院判決處有期徒刑7 月，於92年1 月11日執行完
      畢；又於92年間因竊盜案，經臺灣臺北地方法院判決處有
      期徒刑4 月，如易科罰金以銀元300 元折算1 日確定，於
      93 年1月2 日執行完畢；又於94年間因竊盜案，經臺灣臺
      北地方法院判決處拘役30日，如易科罰金以銀元300 元折
      算1 日確定，於95年3 月31日執行完畢；復於96年間因竊
      盜案，經臺灣臺北地方法院判決處拘役50日，如易科罰金
      以新臺幣1000元折算1 日確定，於96年5 月28日執行完畢
      ；以上有臺灣高等法院被告前案紀錄表1 份在卷可考。受
      刑人有上揭多次竊盜前科，經判刑確定執行完畢，仍不知
      悔改，再於96年5 月19日下午4 時11分許，在臺北縣新莊
      市○○街68號「頂好超市」，竊取張智仁監督管領之「心
      美力幼兒奶粉」2 罐、「S26 金貝兒樂奶粉」1 罐、「刷
      樂曲」牙刷1 組等物（共價值約新臺幣1812元），經本院
      以96年度簡字第4014號判決處有期徒刑3 月，如易科罰金
      ，以新臺幣1000元折算1 日確定。本院審酌受刑人自78年
      起多次竊取他人之財物，經判刑確定並曾入監執行完畢，
      仍不知悔悟，於前案執行完畢後短時間內即再犯本案，顯
      見其素行不良、品行不端、法紀觀念淡薄，足認本件如准
      予易科罰金，難收矯正之效，且難以維持法秩序，是本件
      執行檢察官駁回其易科罰金之聲請，洵屬有據，並無不當
      。
  (三)、聲明異議意旨所稱受刑人罹患憂鬱性精神官能症，固據其
      提出行政院衛生署臺北醫院診斷證明書影本1紙佐證，惟
      該診斷證明書之「醫師囑言」欄記載「病人於今日到本科
      初診，宜服葯治療，須門診追蹤」，是受刑人所罹上開疾
      病，顯非嚴重，無危及生命之虞，而監所依監獄行刑法之
      規定，對於受刑人應定期及視實際需要施行健康檢查，並
      聘有醫護人員可提供受刑人疾病診斷及領藥之需求，是本
      件受刑人並無應准予易科罰金以就醫治療之必要。從而，
      本件聲明異議為無理由，應予駁回。
據上論斷，應依刑事訴訟法第486 條之規定，裁定如主文。
中　　華　　民　　國　　96　　年　　10　　月　　18　　日
                  刑事第九庭    法　官  樊季康
以上正本證明與原本無異
如不服本裁定應於送達後5日內敘明抗告理由，向本院提出抗告
狀
                                書記官　梁宜庭
中　　華　　民　　國　　96　　年　　10　　月　　18　　日
